【裁判字號】    89,上易,944
【裁判日期】    890629
【裁判案由】    賭博
【裁判全文】
臺灣高等法院臺中分院刑事判決                    八十九年度上易字第九四四號
    上  訴  人
    即  被  告  乙○○
    選任辯護人  洪松林
右上訴人因賭博案件，不服台灣台中地方法院中華民國八十八年十一月十五日第一審
判決（民國八十八年度易字第三二七三號，起訴案號：台灣台中地方法院檢察署民國
八十八年度偵字第七五八０號），提起上訴，本院判決如左：
    主      文
上訴駁回。
    事實及理由
一、本案經本院審理結果，認第一審判決關於上訴人即被告（以下簡稱被告）乙○○
    部分之認事用法及量刑均無不當，應予維持，並引用第一審判決書該部分記載之
    事實、證據及理由（如附件）。
二、被告在本院未提出其他有利之證據及辯解，其上訴意旨空言指摘原判決關於被告
    部分之判決不當，為無理由，應予駁回。至證人甲○○所述兌換現金之比例，縱
    有出入，然此仍不能免被告經營右述共同常業賭博之罪責，附此敘明。至被告之
    選任辯護人洪松林律師固提出同類型案例之判決憑以指摘本件就被告部分量刑過
    重云云，惟本院參酌個案之犯罪情節不同，且被告經營之聲豪遊藝場，僱用之店
    員高達六名，於遭警查獲後，均矢口否認犯行，態度非佳，量刑自不宜輕縱，故
    本院認選任辯護人洪松林律師所陳，尚不能執為被告輕判之依據，併予敘明。
三、據上論斷，應依刑事訴訟法第三百七十三條、第三百六十八條判決如主文。
本案經檢察官丙○○到庭執行職務。
中      華      民      國    八十九     年      六       月    二十九  日
                                  臺灣高等法院臺中分院刑事第十庭
                                        審判長法  官  林  照  明
                                              法  官  曾  謀  貴
                                              法  官  李  寶  堂
右正本證明與原本無異。
不得上訴。
                                              書記官  蕭  玉  真
中      華      民      國    八十九     年      六       月    三十    日
附件：
臺灣台中地方法院刑事判決                        八十八年度易字第三二七三號
    公  訴  人  臺灣臺中地方法院檢察署檢察官
    被      告乙○○  男  三十一歲（民國○○○年○月○○○日生）
                        住台中市北屯區仁美巷十七號
                        身分證統一編號：Ｚ000000000號
    選任辯護人  洪松林律師
    被      告  盧黎慈  女  二十一歲（民國○○○年○○月○○○日生）
                        住台中市○○區○○路二段三六一號十四樓之二
                        身分證統一編號：Ｚ000000000號
                李佳燕  女  三十歲（民國○○○年○月○○○日生）
                        住台中市○○路○段三一七號八樓之一
                        身分證統一編號：Ｚ000000000號
                廖美鈴  女  二十四歲（民國○○○年○月○○○日生）
                        住南投縣竹山鎮○○路一三四號之七
                        身分證統一編號：Ｚ000000000號
                吳貞儀  女  二十六歲（六十二年四月二十六日生）
                        籍設台中市北區○○○○街一二○號
                        現居台中市○○路○段三五七號
                        身分證統一編號：Ｚ000000000號
          韓美惠  女  二十五歲（民國○○○年○○月○日生）
                        住台中市○○○○街八六號五樓之九
                        身分證統一編號：000000000號
                陳淑卿  女  二十一歲（民國○○○年○月○○日生）
                        住台中縣沙鹿鎮○○○○街一一五號
                        身分證統一編號：Ｚ000000000號
                王世瑋  男  二十七歲（民國○○○年○月○○日生）
                        住台中縣潭子鄉○○路○段六巷六三弄三二號
                        身分證統一編號：Ｚ000000000號
                徐英哲  男  二十六歲（民國○○○年○月○○○日生）
                        住台東縣台東市○○路二五○號
                        身分證統一編號：Ｚ000000000號
                黃香禎  女  二十歲（民國○○○年○○月○○日生）
                        住台中縣神岡鄉○○路八二號
                        身分證統一編號：Ｚ000000000號
                丁○○  男  三十二歲（民國○○○年○月○○日生）
                        住台中市○○路○段六六九號二六樓之三
                        身分證統一編號：Ｚ000000000號
                張志文  男  三十五歲（民國○○○年○月○○日生）
                        住台中縣太平市○○○路七八號
                        身分證統一編號：Ｚ000000000號
                曾錦洲  男  三十七歲（民國○○○年○月○○○日生）
                        住台中縣神岡鄉○○村○○路二四七巷四五之一號
                        身分證統一編號：Ｚ000000000號
                王潤德  男  四十四歲（民國○○○年○月○○日生）
                        住台中市○○區○○路一九八號
                        身分證統一編號：Ｚ000000000號
                洪國榕  男  二十七歲（民國○○○年○月○○日生）
                        住南投縣草屯鎮○○街十七巷五○弄四號
                        身分證統一編號：Ｚ000000000號
                張建華  男  四十七歲（民國○○○年○月○日生）
                        住台南市○區○○街四八巷九號
                        身分證統一編號：Ｚ000000000號
                黃啟誠  男  三十五歲（民國○○○年○月○○日生）
                        住屏東縣恆春鎮○○○路一二八巷十三號之一
                        身分證統一編號：Ｚ000000000號
                高慧珊  女  二十四歲（民國○○○年○月○日生）
                        住台中縣龍井鄉○○街八一巷三十號二樓
                        身分證統一編號：Ｚ000000000號
                劉春長  男  三十歲（民國○○○年○月○○日生）
                        住雲林縣土庫鎮○○路十二之一號
                        身分證統一編號：Ｚ000000000號
                陳冰村  男  六十三歲（民國○○○年○月○日生）
                        住台中市○區○○路二段四一巷一之一號
                        身分證統一編號：Ｚ000000000號
                李安國  男  二十八歲（民國○○年○月○○○日生）
                        住彰化縣彰化市○○路○段七一四巷九一號
                        身分證統一編號：Ｚ000000000號
                劉志鴻  男  三十三歲（民國○○○年○○月○○○日生）
                        住台中市○○街十一號八樓之三
                        身分證統一編號：Ｚ000000000號
                蔣鳳隆  男  二十六歲（民國○○○年○月○○日生）
                        住台中縣太平市○○路六五之十四巷三十號
                        身分證統一編號：Ｚ000000000號
                李政道  男  二十七歲（民國○○○年○月○○○日生）
                        住南投縣草屯鎮○○路九六號
                        身分證統一編號：Ｚ000000000號
                林肇茂  男  三十二歲（民國○○○年○月○日生）
                        住台中縣神岡鄉○○村○○路一號
                        身分證統一編號：Ｚ000000000號
                甲○○  男  五十歲（民國○○○年○月○日生）
                        住台中市○區○○街五之六之三號
                        身分證統一編號：Ｚ000000000號
右列被告因賭博案件，經檢察官提起公訴（八十八年度偵字第七五八○號），本院判
決如左：
    主  文
乙○○共同以賭博為常業，累犯，處有期徒刑拾月。扣案之電動賭博機具陸拾參部（
包括７ＰＫ機台肆拾伍部、水果單機拾壹部、賓果王八人座貳部、賓果王六人座壹部
、賓果派對十人座壹部、競艇八人座壹部、賓果行星八人座貳部，共含ＩＣ板壹佰壹
拾貳片）、賭資新台幣伍萬貳仟捌佰元及再玩券拾參張均沒收。
盧黎慈、李佳燕、廖美鈴、吳貞儀、韓美惠、陳淑卿共同以賭博為常業，各處有期徒
刑參月，如易科罰金均以參佰元折算壹日。扣案之電動賭博機具陸拾參部（包括７Ｐ
Ｋ機台肆拾伍部、水果單機拾壹部、賓果王八人座貳部、賓果王六人座壹部、賓果派
對十人座壹部、競艇八人座壹部、賓果行星八人座貳部，共含ＩＣ板壹佰壹拾貳片）
、賭資新台幣伍萬貳仟捌佰元及再玩券拾參張均沒收。
王世瑋、徐英哲、黃香禎、丁○○、張志文、曾錦洲、王潤德、洪國榕、張建華、黃
啟誠、高慧珊、劉春長、陳冰村、李安國、劉志鴻、蔣鳳隆、李政道、林肇茂、甲○
○在公眾得出入之場所賭博財物，各處罰金壹仟元，如易服勞役均以參佰元折算壹日
。扣案之電動賭博機具陸拾參部（包括７ＰＫ機台肆拾伍部、水果單機拾壹部、賓果
王八人座貳部、賓果王六人座壹部、賓果派對十人座壹部、競艇八人座壹部、賓果行
星八人座貳部，共含ＩＣ板壹佰壹拾貳片）、賭資新台幣伍萬貳仟捌佰元均沒收。
  事  實
一、乙○○於民國（下同）八十七年間因賭博案件，經本院判處有期徒刑六月，併科
    罰金一萬元確定，甫於八十八年一月二十日易科罰金執行完畢，竟猶不知悔改，
    復自八十八年二月一日起，以每月新台幣（下同）十萬元之代價向賴文  （另為
    不起訴處分）承租台中市○○路○段一五八號一樓，並在上揭公眾得出入場所經
    營聲豪遊藝場，擺設電動賭博機具六十三部（包括７ＰＫ機台四十五部、水果單
    機十一部、賓果王八人座二部、賓果王六人座一部、賓果派對十人座一部、競艇
    八人座一部、賓果行星八人座二部，共含ＩＣ板一百一十二片），供不特定人賭
    博財物。賭客以一元開一分或五分，押注一分至一百分，如押中可得倍數不等之
    積分，如未押中則賭客之賭資悉歸乙○○所有，不完時可洗分，憑積分可取得依
    原開分比例之再玩券，或以同上比例兌換現金。乙○○並以之為常業，賴以維生
    。乙○○又以月薪一萬八千元之代價，僱用盧黎慈（自八十八年三月九日起任職
    ）、李佳燕（自八十八年三月十日起任職）、廖美鈴（自八十八年二月一日起任
    職）、吳貞儀（自八十八年三月十日起任職）、韓美惠（自八十八年三月十四日
    起任職）、陳淑卿（自八十八年三月一日起任職）等人擔任開分員，渠等與乙○
    ○共同基於以常業賭博維生之犯意聯絡，在上址以前開電動賭博機具與不特定之
    客人賭博財物。嗣於八十八年三月十六日凌晨三時二十分許，賭客甲○○在聲豪
    遊藝場賭玩水果單機，向開分員廖美鈴洗分兌換現金四千元後步出店外，為警盤
    查供出上情。警員旋即進入聲豪遊藝場當場查獲賭客王世瑋、徐英哲、李安國賭
    玩７ＰＫ機台，丁○○、曾錦洲、王潤德、劉志鴻、蔣鳳隆賭玩賓果行星機台，
    黃香禎、張志文、黃啟誠、劉春長賭玩賓果王機台，洪國榕、張建華、高慧珊、
    李政道、賭玩水果單機機台，陳冰村、林肇茂賭玩競艇機台，並扣得前開電動賭
    博機具六十三部、賭資五萬二千八百元、再玩券十三張等物。
二、案經台中市警察局第一分局移送臺灣臺中地方法院檢察署檢察官偵查起訴。
    理  由
一、訊據被告乙○○固坦承在上址擺設前開電動機台，並聘僱盧黎慈、李佳燕、廖美
    鈴、吳貞儀、韓美惠、陳淑卿擔任開分員，惟矢口否認有兌換現金之賭博行為，
    辯稱：伊所經營聲豪遊藝場內之所有電動機台係純粹供客人娛樂，如果有積分剩
    下只能玩到完為止或拿再玩券等下次再玩，並不可以兌換現金，本件是有人收買
    被告甲○○作偽證而故意陷害伊云云。訊據被告盧黎慈、李佳燕、廖美鈴、吳貞
    儀、韓美惠、陳淑卿固均坦承擔任開分員，惟矢口否認客人洗分後有向渠等兌換
    現金之行為，均辯稱：客人所玩之機台如果有積分剩下，僅能洗分後兌換再玩券
    ，不可兌換現金云云。另訊據被告王世瑋、徐英哲、黃香禎、王潤德、劉志鴻、
    蔣鳳隆、黃啟誠、劉春長、洪國榕、張建華、高慧珊、李政道、陳冰村、丁○○
    等十四人於本院審理時及被告張志文、曾錦洲、李安國、林肇茂等四人於警偵訊
    時固均坦承在上址把玩電動機台，然均稱不知有兌換現金情事云云。惟查聲豪遊
    藝場可兌換現金之賭博事實，業經賭客即被告甲○○於警偵訊中坦承其於八十八
    年三月十六日凌晨確實在上址賭玩水果單機約三小時，於離開該遊藝場時剩下四
    千分，就向開分員即被告廖美鈴兌換現金四千元等語不諱，核與查獲本件之警員
    張國華於偵查中證稱：聲豪遊藝場經常有人檢舉，該日客人（甲○○）賭完後出
    來，被渠等攔阻下來，該客人表示有兌換現金四千元，所以渠等就入內查辦等語
    相符。復據另名賭客即被告丁○○於警訊中供稱其打電玩剩餘分數存至寄分卡內
，再拿寄分卡到外面找電玩員工兌換現金，其在聲豪遊藝場曾向該店外場人員兌
    換過現金等語。及另名賭客即被告劉春長亦於警訊中供陳：伊曾聽說該店可兌換
    賭資等語無訛。並有扣案之賭博機台六十三台（包括７ＰＫ機台四十五部、水果
    單機十一部、賓果王八人座二部、賓果王六人座一部、賓果派對十人座一部、競
    艇八人座一部、賓果行星八人座二部，共含ＩＣ板一百一十二片）、賭資五萬二
    千八百元及再玩券十三張等物扣案可資佐證，足認該遊藝場於查獲之前確有兌換
    現金之賭博事實。另查本件當場查扣聲豪遊藝場內之再玩券僅十三張，但參以該
    址內之電動賭博機具共計六十三台，而查獲當時正在打電動機台者已達二十一人
    之多，如果洗分後確實只能兌換再玩券，則單以十三張再玩券如何應付客人之需
    求，實無法想像。另查被告王世瑋、徐英哲、黃香禎、王潤德、劉志鴻、蔣鳳隆
    、黃啟誠、劉春長、洪國榕、張建華、高慧珊、李政道、陳冰村等人於本院審理
    時均稱未兌換過再玩券，是苟該遊藝場確實規定洗分後只可兌換再玩券，然為何
    竟沒有任何人曾兌換過，難道所有賭客均係將所有分數玩完後方才離開？或從未
    有人有積分剩下？此顯與常情不合。又被告徐英哲、洪國榕、黃啟誠、劉春長、
    劉志鴻、李政道分別居住台東縣、南投縣、屏東縣、雲林縣、雲林縣、南投縣等
    地，均與台中市有相當之距離，如果店家洗分後給予再玩券，則上開之人復至該
    處消費之機率有多大，該再玩券對此類客人又有何價值？則又有多少此類客人願
    意為如此消費？再再令人生疑。被告乙○○雖辯稱：本件是有人收買被告甲○○
    作偽證而故意陷害伊云云，惟其該辯稱僅空言泛稱而未提出其他積極證據以資佐
    證，是自難遽以否定被告甲○○前開供詞之證據力。又被告丁○○於本院審理中
    翻異前詞，改稱其於警訊中係供稱伊曾問過外場人員可否兌換現金，伊並未實際
    兌換過現金，且伊所指述賭博之時間係一、二年前之事，目前賭博情形已有不同
    云云，然查警員於警訊時係訊問被告丁○○於查獲時賭玩何種機台，如何玩賭，
    輸贏多少，如何兌換現金等問題，被告丁○○方回答：「玩賓果形星，以一百元
    開十分，中一分可得八分，輸贏金額約二千元至三千元。打電玩剩餘分數存至寄
    分卡，拿寄分卡到外面找電玩員工兌換現金。有向該店外場員工兌換過現金。」
    等語，此有被告丁○○之警訊筆錄在卷可查。由上可知被告丁○○於警訊時係回
    答查獲當時之賭玩方式，又本件係於八十八年三月十六日查獲該遊藝場有兌換現
    金予客人之情形，則警方自不可能詢問被告丁○○於查獲一、二年前之事，故被
    告賴土福於本院審理時翻異前供，顯係飾卸之詞，不足採信。綜上所述：被告乙
    ○○等人辯稱並無兌換現金之賭博行為云云，均屬事後卸責之詞，尚難採信。本
    件事證明確，被告乙○○等人之犯行足堪認定。
二、查被告乙○○長期在上址擺設電動賭博機具六十三部供不特定人賭博財物，規模
    龐大，顯係以賭博為常業；被告盧黎慈、李佳燕、廖美鈴、吳貞儀、韓美惠、陳
    淑卿等人在上址擔任開分員，負責開分及兌換現金等工作，顯與被告乙○○有常
    業賭博之犯意聯絡及行為分擔；故被告陳榮銘、盧黎慈、李佳燕、廖美鈴、吳貞
    儀、韓美惠、陳淑卿所為，均係犯刑法第二百六十七條之常業賭博罪，渠等有常
    業賭博之犯意聯絡與行為分擔，皆為共同正犯。核被告王世瑋、徐英哲、黃香禎
    、丁○○、張志文、曾錦洲、王潤德、洪國榕、張建華、黃啟誠、高慧珊、劉春
    長、陳冰村、李安國、劉志鴻、蔣鳳隆、李政道、林肇茂、甲○○等人所為，係
    犯刑法第二百六十六條第一項前段之普通賭博罪。另查被告乙○○前於八十七年
    間因賭博案件，經本院判處有期徒刑六月，併科罰金一萬元確定，於八十八年一
    月二十日易科罰金執行完畢，有台灣台中地方法院檢察署刑案資料查註紀錄表附
    卷足稽，其受有期徒刑執行完畢後，於五年以內再犯本件有期徒刑以上之罪，為
    累犯，應依刑法第四十七條之規定加重其刑。爰審酌被告陳榮銘正值壯年，竟不
    圖正途謀生，而一再觸犯賭博行為，且所經營之遊藝場規模頗巨，顯已對社會之
    善良風氣造成莫大傷害，又其犯後猶不知悛悔，復怪罪他人；被告盧黎慈、李佳
    燕、廖美鈴、吳貞儀、韓美惠、陳淑卿等人均屬年少，為此不良行為已對社會造
    成負面影響，事後亦不知悔改，猶狡言卸責，惟渠等僅屬受僱之開分人員，非難
    性較小；被告王世瑋、徐英哲、黃香禎、丁○○、張志文、曾錦洲、王潤德、洪
    國榕、張建華、黃啟誠、高慧珊、劉春長、陳冰村、李安國、劉志鴻、蔣鳳隆、
    李政道、林肇茂、甲○○等人不從事正當之娛樂，而為僥倖性質之賭博行為，亦
    影響社會風氣，惟慮及賭博金額非鉅等一切情狀；分別量處如主文第一項、第二
    項、第三項所示之刑；被告盧黎慈等六人並均諭知易科罰金之折算標準；被告王
    世瑋等十九人並均諭知易服勞役之折算標準。扣案之賭博機台計六十三台（包括
    ７ＰＫ機台四十五部、水果單機十一部、賓果王八人座二部、賓果王六人座一部
    、賓果派對十人座一部、競艇八人座一部、賓果行星八人座二部，共含ＩＣ板一
    百一十二片）係當場賭博之器具；賭資五萬二千八百元係屬在賭檯之財物；均應
    依刑法第二百六十六條第二項宣告沒收之。另扣案之再玩券十三張，為被告乙○
    ○等人所有供常業賭博所用之物，業據被告乙○○供明在卷，併依刑法第三十八
    條第一項第二款宣告沒收之。
三、本件被告張志文、曾錦洲、李安國、林肇茂、甲○○等五人經合法傳喚，無正當
    理由不到庭，本院認渠等係犯應科罰金之案件，爰不待其陳述，逕行判決，併此
    敘明。
四、被告許志成、張瑞堂另行審結。
據上論結，應依刑事訴訟法第二百九十九條第一項前段、第三百零六條，刑法第二十
八條、第二百六十六條第一項、第二項、第二百六十七條、第四十一條、第四十二條
第二項、第四十七條、第三十八條第一項第二款，罰金罰鍰提高標準條例第一條前段
、第二條，判決如主文。
中      華      民      國      八十八      年    十一    月    十五    日
臺灣臺中地方法院刑事第六庭
                                          法  官  張  靜  琪
右正本證明與原本無異。
如不服本判決，應於送達後十日內向本院提出上訴狀 (須附繕本)，上訴於台灣高等
法院台中分院。
                                          書記官
中      華      民      國      八十八      年    十一    月    十五    日
附錄論罪科刑法條
刑法第二百六十六條
在公共場所或公眾得出入之場所賭博財物者，處一千元以下罰金。但以供人暫時娛樂
之物為賭者，不在此限。
當場賭博之器具與在賭檯或兌換籌碼處之財物，不問屬於犯人與否，沒收之。
刑法第二百六十七條
以賭博為常業者，處二年以下有期徒刑，得併科一千元以下罰金。
                                                                        Ｉ


司法院資訊處製作；財團法人民間司法改革基金會備份。
